【裁判字號】    95,交訴,34
【裁判日期】    950630
【裁判案由】    公共危險等
【裁判全文】
臺灣彰化地方法院刑事判決              95年度交訴字第34號
公  訴  人  臺灣彰化地方法院檢察署檢察官
被      告  甲○○
                    現另案在臺灣雲林第二監獄執行中
上列被告因公共危險等案件，經檢察官提起公訴（九十四年度偵
字第七四七號），被告於準備程序中就被訴事實為有罪之陳述，
經告知簡式審判程序之旨，並聽取公訴人、被告之意見後，本院
合議庭裁定由受命法官獨任進行簡式審判程序，判決如下：
    主  文
甲○○服用酒類，不能安全駕駛動力交通工具而駕駛，累犯，處
有期徒刑肆月；又因過失傷害人，累犯，處有期徒刑伍月；又駕
駛動力交通工具肇事，致人受傷而逃逸，累犯，處有期徒刑拾月
。應執行有期徒刑壹年陸月。
    事  實
一、甲○○前因違反肅清煙毒條例、麻醉藥品管理條例案件，經
    本院以八十五年度訴字第十三號分別判處有期徒刑三年、四
    月，應執行有期徒刑三年二月，經臺灣高等法院臺中分院以
    八十五年度上訴字第八九○號駁回上訴而確定，因違反肅清
    煙毒條例、麻醉藥品管理條例、贓物案件，經本院以八十六
    年度訴字第五七號分別判處有期徒刑三年三月、六月、四月
    ，應執行有期徒刑三年八月確定，上開二有期徒刑經送監接
    續執行，於民國八十八年十一月十七日因縮短刑期假釋出監
    付保護管束；於假釋期間，復因違反保護管束應遵守事項情
    節重大，經撤銷假釋，再送監執行殘刑，甫於九十三年五月
    三十一日縮刑期滿執行完畢；又因施用第一級毒品、第二級
    毒品案件，經本院以九十四年度訴字第七二二號分別判處有
    期徒刑一年、八月，應執行有期徒刑一年六月確定，嗣於九
    十五年六月十五日送監執行，現仍在臺灣雲林第二監獄執行
    中。詎仍不知警惕，雖領有小型車普通駕駛執照，然於九十
    五年一月十二日晚上八時許，在其叔公位於彰化縣社頭鄉○○村○○路之住處內，飲用高梁酒半瓶後，已達不能安全駕
    駛動力交通工具之程度，仍於同日晚上九時許，駕駛其停放
    上開地點附近之車牌號碼ＳＯ－二五一三號自用小客車，欲
    前往彰化縣員林鎮，於同日晚上十時二十五分許，沿彰化縣
    社頭鄉○○路由南往北方向行駛，行經該路二段五六一號前
    時，原應注意汽車駕駛人，飲酒後吐氣所含酒精成份超過每
    公升零點二五毫克以上者不得駕車，汽車行駛時，應注意車
    前狀況，隨時採取必要之安全措施，並應注意在劃有分向限
    制線之路段，不得駛入來車之車道，且當時天候晴、夜間有
    照明、柏油路面乾燥、無缺陷、無障礙物、視距良好，亦無
    不能注意之情事，因不勝酒力而注意力減低，竟疏未注意車
    前狀況，並將上開自用小客車駛入對向車道，適有丙○○騎
    乘車牌號碼ＹＨＹ－六二五號重型機車、乙○○騎乘車牌號
    碼ＥＹＪ－五八八號輕型機車、戊○○騎乘車牌號碼ＰＳ三
    －八二三號重型機車、丁○○騎乘車牌號碼ＴＵＺ－四五二
    號輕型機車，均沿彰化縣社頭鄉○○路由北往南方向行駛，
    亦行至前開地點，甲○○所駕駛之上開自用小客車即連續撞
    擊丙○○、乙○○、戊○○所騎乘之上開機車，並使丁○○
    因閃避該自用小客車而人車倒地，致丙○○因而受有髖部與
    大腿開放性傷口、臉、頭皮、頸部挫傷之傷害，乙○○受有
    左腳擦傷之傷害（過失傷害部分，業經乙○○於審理中撤回
    告訴），戊○○受有大腿、小腿、踝部挫傷、右脛骨上端閉
    鎖性骨折之傷害，丁○○則受有小腿、膝部、大腿挫傷之傷
    害。甲○○於上開時地肇事後，竟未下車察看，並對丙○○
    、乙○○、戊○○、丁○○採取救護或其他必要措施，即逕
    自駕車駛離現場而逃逸。嗣經警據報後，追趕至彰化縣社頭
    鄉○○路○段五○三號前將其攔下，並對其施以呼氣酒精濃
    度測試，測得其呼氣所含酒精濃度達每公升一點二二毫克，
    始查悉上情。
二、案經丙○○、乙○○、戊○○、丁○○訴由彰化縣警察局田
    中分局報告臺灣彰化地方法院檢察署檢察官偵查起訴。
    理  由
一、按除被告所犯為死刑、無期徒刑、最輕本刑為三年以上有期
    徒刑之罪或高等法院管轄第一審案件者外，於刑事訴訟法第
    二百七十三條第一項程序進行中，被告先就被訴事實為有罪
    之陳述時，審判長得告知被告簡式審判程序之旨，並聽取當
    事人、代理人、辯護人及輔佐人之意見後，裁定進行簡式審
    判程序；除簡式審判程序及簡易程序案件外，第一審應行合
    議審判；刑事訴訟法第二百七十三條之一第一項、第二百八
    十四條之一分別定有明文。本件被告甲○○所犯係死刑、無
    期徒刑、最輕本刑為三年以上有期徒刑或高等法院管轄第一
    審案件以外之罪，且於本院行準備程序時就被訴事實為有罪
    之陳述，經受命法官告知簡式審判程序之旨，並聽取公訴人
    、被告之意見後，本院合議庭認無不得或不宜改依簡式審判
    程序進行之處，經評議結果，裁定改由受命法官獨任行簡式
    審判程序，合先敘明。
二、上開事實，迭經被告甲○○於偵訊、本院審理中坦承不諱，
    核與告訴人丙○○於警詢、偵訊、本院審理時之指訴，告訴
    人戊○○、丁○○、乙○○於警詢、偵訊時之指訴，證人黃
    民正、蕭守奇於警詢、偵訊中之證述，均大致相符，並有酒
    精濃度測試單、刑法第一八五條之三案件酒精測試觀察紀錄
    表、道路交通事故調查報告表(一)、(二)、彰化縣警察局舉發違
    反道路交通管理事件通知單各一紙、診斷書三紙、彰化縣警
    察局道路交通事故現場圖四紙、現場照片十四幀在卷為憑。
    按汽車駕駛人飲用酒類後，其吐氣所含酒精濃度超過每公升
    零點二五毫克者，不得駕車；汽車行駛時，駕駛人應注意車
    前狀況，並隨時採取必要之安全措施；汽車在劃有分向限制
    線之路段，不得駛入來車之車道內；道路交通安全規則第一
    百十四條第二款、第九十四條第三項、第九十七條第二款分
    別定有明文。本件被告明知飲用酒類後，注意力減低，竟仍
    駕駛汽車，且當時天候晴、夜間有照明、柏油路面乾燥、無
    缺陷、無障礙物、視距良好，並無不能注意之情事，竟疏未
    注意車前狀況，並將自用小客車駛入對向車道，因而肇致車
    禍發生，致告訴人、被害人受傷，顯已違反上開道路交通安
    全規則之規定，其有過失至明，又其過失行為既係造成告訴
    人傷害之直接原因，二者間即具有相當因果關係。綜上所述
    ，足徵被告之自白確與事實相符，本件事證明確，被告服用
    酒類不能安全駕駛動力交通工具而駕駛、過失傷害、肇事逃
    逸之犯行，均堪認定。
三、核被告所為，分別係犯刑法第一百八十五條之三之服用酒類
    不能安全駕駛動力交通工具而駕駛罪、同法第二百八十四條
    第一項前段之過失傷害罪、同法第一百八十五條之四之肇事
    致人受傷逃逸罪。被告以一過失行為，致告訴人丙○○、戊○○、丁○○三人受傷，係屬同種之想像競合犯，應依刑法
    第五十五條規定，從一情節較重之過失傷害罪處斷。又被告
    所犯上開三罪間，犯意各別，行為互殊，應予分論併罰。被
    告飲用高梁酒後，其呼氣所含酒精濃度為每公升一點二二毫
    克，已超過道路交通安全規則第一百十四條第二款所定呼氣
    酒精濃度每公升零點二五毫克之標準，復駕駛自用小客車因
    而致告訴人丙○○、戊○○、丁○○三人受傷，依法應負過
    失傷害罪之刑事責任，應依道路交通管理處罰條例第八十六
    條第一項規定，加重其刑。末查，被告前因違反肅清煙毒條
    例、麻醉藥品管理條例案件，經本院以八十五年度訴字第十
    三號分別判處有期徒刑三年、四月，應執行有期徒刑三年二
    月，經臺灣高等法院臺中分院以八十五年度上訴字第八九○
    號駁回上訴而確定，因違反肅清煙毒條例、麻醉藥品管理條
    例、贓物案件，經本院以八十六年度訴字第五七號分別判處
    有期徒刑三年三月、六月、四月，應執行有期徒刑三年八月
    確定，上開二有期徒刑經送監接續執行，於八十八年十一月
    十七日因縮短刑期假釋出監付保護管束；於假釋期間，復因
    違反保護管束應遵守事項情節重大，經撤銷假釋，再送監執
    行殘刑，甫於九十三年五月三十一日縮刑期滿執行完畢等情
    ，此有臺灣彰化地方法院檢察署刑案資料查註紀錄表及臺灣
    高等法院被告全國前案紀錄表各一份在卷可考。被告於受有
    期徒刑之執行完畢後，五年內再犯本件有期徒刑以上之三罪
    ，為累犯，應依刑法第四十七條規定，就其過失傷害罪部分
    ，遞加重其刑，就其服用酒類不能安全駕駛動力交通工具而
    駕駛罪、肇事致人受傷逃逸罪品罪部分，均加重其刑。爰審
    酌被告飲酒後已達不能安全駕駛動力交通工具之程度，仍不
    顧公眾之安危，貿然駕駛汽車，危及公眾往來之安全甚鉅，
    並肇致車禍發生，致告訴人所受傷害非輕，事後猶駕車逃逸
    ，置告訴人安危於不顧，且迄今尚未與告訴人達成和解，及
    被告犯罪之動機、目的、手段、智識程度，暨犯罪後坦承犯
    行，態度尚屬良好等一切情狀，分別量處如主文所示之刑，
    並定其應執行之刑。
四、公訴意旨另以：被告甲○○因過失行為肇致前揭車禍發生，
    致告訴人乙○○受有左腳擦傷之傷害，因認被告甲○○此部
    分亦觸犯刑法第二百八十四條第一項前段之過失傷害罪等語
    。惟按刑法第二百八十四條之過失傷害罪，須告訴乃論，同
    法第二百八十七條前段定有明文。告訴人乙○○業於九十五
    年四月七日具狀撤回告訴，有刑事撤回告訴狀附卷可考（本
    院卷第三七頁），惟公訴人認被告甲○○此部分犯行，與前
    揭起訴業經論罪科刑之過失傷害罪，屬一行為觸犯數罪名之
    同種想像競合犯，具有裁判上一罪之關係，爰不另為不受理
    之諭知，併予敘明。
據上論斷，應依刑事訴訟法第二百七十三條之一第一項、第二百
九十九條第一項前段，刑法第一百八十五條之三、第一百八十五
條之四、第二百八十四條第一項前段、第五十五條、第四十七條
、第五十一條第五款，道路交通管理處罰條例第八十六條第一項
，罰金罰鍰提高標準條例第一條前段，判決如主文。
本案經檢察官高如應到庭執行職務。
中    華    民    國    95    年    6    月    30     日
                      交通法庭  法  官  鄭舜元
以上正本證明與原本無異。
如不服本判決，應於判決送達後10日內向本院提出上訴狀 (須附
繕本 )。
告訴人或被害人對於判決如有不服具備理由請求檢察官上訴者，
其上訴期間之計算係以檢察官收受判決正本之日期為準。
中    華    民    國    95    年    7     月    4     日
                                書記官  呂雅惠
附錄：論罪科刑法條：
刑法第185條之3
服用毒品、麻醉藥品、酒類或其他相類之物，不能安全駕駛動力
交通工具而駕駛者，處1年以下有期徒刑、拘役或3萬元以下罰金
。
刑法第185條之4
駕駛動力交通工具肇事，致人死傷而逃逸者，處6月以上5年以下
有期徒刑。
刑法第284條
因過失傷害人者，處6月以下有期徒刑、拘役或500元以下罰金，
致重傷者，處1年以下有期徒刑、拘役或500元以下罰金。
從事業務之人，因業務上之過失傷害人者，處1年以下有期徒刑
、拘役或1千元以下罰金，致重傷者，處3年以下有期徒刑、拘役
或2千元以下罰金。


司法院資訊處製作；財團法人民間司法改革基金會備份。
